【裁判字號】    97,抗,1406
【裁判日期】    971128
【裁判案由】    聲請核發禁止處分命令
【裁判全文】
臺灣高等法院臺中分院刑事裁定          97年度抗字第1406號
  抗 告 人  甲○○
  即 被 告
上列抗告人因聲請核發禁止處分命令案件，不服臺灣苗栗地方法
院中華民國97年11月3日裁定（97年度聲字第1011號），提起抗
告，本院裁定如下：
    主  文
抗告駁回。
    理  由
一、抗告意旨略以：(一)被告雖有向外籍勞工超收切結書所載扣款
    金額款項，但確有代外籍勞工繳交相關規費及銀行貸款之事
    實，原審裁定禁止處分二個帳戶內之金錢並非全屬超出「外
    國人來華工作費用及工資切結書」所載金額之款項，另有主
    要用於為外籍勞工繳納銀行貸款之金錢，亦有持志公司合法
    收取之服務費，並無涉及不法，且遠較有爭議之超收金額為
    多，如全數予以凍結，將無法為外籍勞工繳交銀行貸款，恐
    引起更大之損害、紛爭，而持志公司員工薪資亦無法發放，
    累及無辜員工造成家庭困境。(二)依洗錢防制法第二條規定定
    義，必須有掩飾、隱匿因犯罪所得財物或財產上利益之行為
    ，始合於洗錢防制法所規範之要件，而原審裁定所列之帳戶
    ，其一為被告甲○○所有，並無掩飾、隱匿財產之行為，又
    林劉鈺為甲○○之母，僅單純提供帳戶，二人間並無製造任
    何不實法律關係以掩飾金錢來源，亦無掩飾或隱匿之目的。
二、按檢察官於偵查中，有事實足認被告利用帳戶、匯款、通貨
    或其他支付工具從事洗錢者，得聲請該管法院指定6個月以
    內之期間，對該筆洗錢交易之財產為禁止提款、轉帳、付款
    、交付、轉讓或其他相關處分之命令。其情況急迫，有相當
    理由足認非立即為上開命令，不能保全得沒收之財產或證據
    者，檢察官得逕命執行之。但應於執行後3日內，聲請法院
    補發命令，洗錢防制法第9條第1項，定有明文。本件原審依
    檢察官之聲請審酌相關之偵查卷宗、證人之證詞、帳戶交易
    明細表、憑條、費用計算表等相關資料並依職權調取九十七
    年度聲搜字第八三二號卷宗資料，認有事實足認被告利用聲
    請書附表所示之帳戶從事洗錢，又抗告人涉及不法洗錢交易
    之財產究有多少，本案禁止處分帳戶內之款項，是否全部係
    犯罪所得財物，均待檢察官偵查後始能確定，原審為保全得
    沒收之財產及證據，裁定聲請書附表所示金融機構帳戶內之
    財產，自九十七年十一月四日起至九十八年二月三日止，禁
    止提款、轉帳、付款、交付、轉讓或其他相關處分，並無不
    當。至抗告人是否確涉有詐欺、洗錢防制罪嫌需待法院審理
    認定，與本件應否准予禁止處分，尚屬無涉，抗告人上開抗
    告並無理由，應予駁回。
三、據上論斷，應依刑事訴訟法第412條，裁定如主文。
中    華    民    國    97    年    11    月    28    日
            刑事第九庭    審判長法  官  江  德  千
                                法  官  許  旭  聖
                                法  官  康  應  龍
以上正本證明與原本無異。
不得再抗告。
                                書記官  姚  錫  鈞
中    華    民    國    97    年    11    月    28    日


司法院資訊處製作；財團法人民間司法改革基金會備份。
